Images des répertoires du notaire Antoine de La Fosse pour l'étude X
Archives nationales de France
Images des répertoires du notaire Antoine de La Fosse pour l'étude X
18 novembre 1698 - 4 avril 1731
MC/RE/X/7 - MC/RE/X/10
Etude X; La fosse, Antoine de
4 registres
Archives nationales de France
Minutes et répertoires: la loi 2008-696 du 15 juillet 2008 relative aux archives a fixé à 75 ans à compter de la date de l'acte, ou à 25 ans à compter de la date du décès de l'intéressé si ce délai est plus bref, le délai de communication des minutes et répertoires des notaires; ce délai est porté à 100 ans à compter de la date de l'acte si le document se rapporte à un mineur (code du Patrimoine, articles L213-2, 4e d et 5e).
Autres documents de l'étude (dossiers de clients, comptabilité...): s'agissant d'archives privées, ces documents sont communicables selon les modalités fixées par le déposant ou le donateur.
Certains documents ne sont pas accessibles sous leur forme originale en raison de leur mauvais état de conservation.
Registres entrés aux Archives nationales en 1935
Images des répertoires de l’étude X
Archives de l'étude X
répertoire d'officier public ministériel
- Répertoire chronologique pour la période du 19 novembre 1698 au 31 décembre 1713, 19 novembre 1698 - 31 décembre 1713; MC/RE/X/7; Un registre de 503 feuillets de papier manuscrits, hauteur 34 x largeur 21,5 cm, composé de 32 cahiers foliotés par le notaire de manière erronée. Le registre est en assez bon état, mais les feuillets 95, 110, 169 et 170 sont déchirés, et les feuillets 490 et 491 sont volants.
  Registre folioté en 2003 (foliotation non visible à l'écran)
  Le répertoire contient les informations suivantes: 1. la date de l'acte; 2. la nature de l'acte passé en minute; 3. les noms et prénoms des parties.
  répertoire
  - Liste chronologique des actes pour la période du 19 novembre au 30 décembre 1698, 19 novembre - 30 décembre 1698; 1 r°-4 r°; 4 feuillets
  - Liste chronologique des actes pour la période du 1er janvier au 31 décembre 1699, 1er janvier - 31 décembre 1699; 4 v°-37 v°; 34 feuillets
  - Liste chronologique des actes pour la période du 1er janvier au 31 décembre 1700, 1er janvier - 31 décembre 1700; 37 v°-67 v°; 31 feuillets
  - Liste chronologique des actes pour la période du 2 janvier au 31 décembre 1701, 2 janvier - 31 décembre 1701; 67 v°-100 r°; 34 feuillets
  - Liste chronologique des actes pour la période du 2 janvier au 31 décembre 1702, 2 janvier - 31 décembre 1702; 100 r°-128 r°; 29 feuillets
  - Liste chronologique des actes pour la période du 2 janvier au 31 décembre 1703, 2 janvier - 31 décembre 1703; 128 r°-159 v°; 32 feuillets
  - Liste chronologique des actes pour la période du 2 janvier au 31 décembre 1704, 2 janvier - 31 décembre 1704; 159 v°-191 v°; 33 feuillets
  - Liste chronologique des actes pour la période du 1er janvier au 31 décembre 1705, 1er janvier - 31 décembre 1705; 191 v°-226 v°; 36 feuillets
  - Liste chronologique des actes pour la période du 1er janvier au 31 décembre 1706, 1er janvier - 31 décembre 1706; 226 v°-258 v°; 33 feuillets
  - Liste chronologique des actes pour la période du 1er janvier au 31 décembre 1707, 1er janvier - 31 décembre 1707; 258 v°-294 r°; 37 feuillets
  - Liste chronologique des actes pour la période du 2 janvier au 31 décembre 1708, 2 janvier - 31 décembre 1708; 294 r°-322 r°; 29 feuillets
  - Liste chronologique des actes pour la période du 2 janvier au 31 décembre 1709, 2 janvier - 31 décembre 1709; 322 r°-353 r°; 32 feuillets
  - Liste chronologique des actes pour la période du 2 janvier au 31 décembre 1710, 2 janvier - 31 décembre 1710; 353 r°-387 r°; 35 feuillets
  - Liste chronologique des actes pour la période du 2 janvier au 31 décembre 1711, 2 janvier - 31 décembre 1711; 387 r°-419 v°; 33 feuillets
  - Liste chronologique des actes pour la période du 2 janvier au 31 décembre 1712, 2 janvier - 31 décembre 1712; 419 v°-459 v°; 41 feuillets
  - Liste chronologique des actes pour la période du 2 janvier au 31 décembre 1713, 2 janvier - 31 décembre 1713; 459 v°-503 r°; 45 feuillets
    - du 2 janvier au 29 juin 1713, 2 janvier - 29 juin 1713; 459 v°-481 v°; 23 feuillets
    - du 1er juillet au 31 décembre 1713, 1er juillet - 31 décembre 1713; 481 v°-503 r°; 23 feuillets
- Répertoire chronologique pour la période du 1er janvier 1714 au 31 décembre 1721, 1er janvier 1714 - 31 décembre 1721; MC/RE/X/8; Un registre de 458 feuillets de papier manuscrits, hauteur 34 x largeur 22,5 cm, composé de 29 cahiers foliotés par le notaire sans prise en compte du feuillet 17, vierge au recto comme au verso. Le registre est en mauvais état: les feuillets 192, 297, 308, 311, 312 et 367 sont déchirés, le feuillet 425 est troué.
  - Liste chronologique des actes pour la période du 1er janvier au 31 décembre 1714, 1er janvier - 31 décembre 1714; 1 r°-68 r°; 68 feuillets
    - du 1er janvier au 30 juin 1714, 1er janvier - 30 juin 1714; 1 r°-42 v°; 42 feuillets
    - du 2 juillet au 31 décembre 1714, 2 juillet - 31 décembre 1714; 42 v°-68 r°; 27 feuillets
  - Liste chronologique des actes pour la période du 3 janvier au 31 décembre 1715, 3 janvier - 31 décembre 1715; 68 v°-103 v°; 36 feuillets
  - Liste chronologique des actes pour la période du 2 janvier au 31 décembre 1716, 2 janvier - 31 décembre 1716; 103 v°-155 v°; 53 feuillets
    - du 2 janvier au 27 juin 1716, 2 janvier - 27 juin 1716; 103 v°-133 v°; 31 feuillets
    - du 1er juillet au 31 décembre 1716, 1er juillet - 31 décembre 1716; 133 v°-155 v°; 23 feuillets
  - Liste chronologique des actes pour la période du 2 janvier au 31 décembre 1717, 2 janvier - 31 décembre 1717; 155 v°-197 v°; 43 feuillets
  - Liste chronologique des actes pour la période du 2 janvier au 31 décembre 1718, 2 janvier - 31 décembre 1718; 197 v°-246 r°; 50 feuillets
    - du 2 janvier au 30 juin 1718, 2 janvier - 30 juin 1718; 197 v°-219 r°; 23 feuillets
    - du 1er juillet au 31 décembre 1718, 1er juillet - 31 décembre 1718; 219 r°-246 r°; 28 feuillets
  - Liste chronologique des actes pour la période du 1er janvier au 31 décembre 1719, 1er janvier - 31 décembre 1719; 246 r°-318 v°; 73 feuillets
    - du 1er janvier au 30 juin 1719, 1er janvier - 30 juin 1719; 246 r°-275 v°; 30 feuillets
    - du 1er juillet au 31 décembre 1719, 1er juillet - 31 décembre 1719; 275 v°-318 v°; 44 feuillets
  - Liste chronologique des actes pour la période du 1er janvier au 31 décembre 1720, 1er janvier - 31 décembre 1720; 319 r°-421 v°; 103 feuillets
    - du 1er janvier au 30 mars 1720, 1er janvier - 30 mars 1720; 319 r°-351 r°; 33 feuillets
    - du 1er avril au 30 juin 1720, 1er avril - 30 juin 1720; 351 r°-379 v°; 29 feuillets
    - du 1er juillet au 31 décembre 1720, 1er juillet - 31 décembre 1720; 379 v°-421 v°; 43 feuillets
  - Liste chronologique des actes pour la période du 1er janvier au 31 décembre 1721, 1er janvier - 31 décembre 1721; 421 v°-458 r°; 38 feuillets
- Répertoire chronologique pour la période du 2 janvier 1722 au 4 avril 1731, 2 janvier 1722 - 4 avril 1731; MC/RE/X/9; Un registre de 360 feuillets de papier manuscrits, hauteur 34 x largeur 22 cm, composé de 23 cahiers foliotés par le notaire jusqu'au feuilllet 352. Le registre est en mauvais état: les feuillets 352 et 353 sont volants, et la reliure est en partie détachée des feuillets.
  Le répertoire comporte deux parties:
  - les minutes passées du 2 janvier 1722 au 4 avril 1731,
  - et des minutes des déclarations au terrier du prieuré de Saint-Martin des Champs pour la période du 17 janvier 1699 au 6 septembre 1728.
  La première partie contient les informations suivantes: 1. la date de l'acte; 2. la nature de l'acte passé en minute; 3. les noms et prénoms des parties. La deuxième partie ne mentionne ni la date exacte, ni la nature de l'acte.
  - Liste chronologique des actes pour la période du 2 janvier au 30 décembre 1722, 2 janvier - 30 décembre 1722; 1 r°-40 r°; 40 feuillets
  - Liste chronologique des actes pour la période du 3 janvier au 31 décembre 1723, 3 janvier - 31 décembre 1723; 40 v°-70 r°; 31 feuillets
  - Liste chronologique des actes pour la période du 1er janvier au 31 décembre 1724, 1er janvier - 31 décembre 1724; 70 r°-108 v°; 39 feuillets
  - Liste chronologique des actes pour la période du 1er janvier au 31 décembre 1725, 1er janvier - 31 décembre 1725; 108 v°-155 r°; 48 feuillets
    - du 1er janvier au 30 juin 1725, 1er janvier - 30 juin 1725; 108 v°-134 r°; 27 feuillets
    - du 2 juillet au 31 décembre 1725, 2 juillet - 31 décembre 1725; 134 r°-155 r°; 23 feuillets
  - Liste chronologique des actes pour la période du 1er janvier au 31 décembre 1726, 1er janvier - 31 décembre 1726; 155 r°-189 v°; 35 feuillets
  - Liste chronologique des actes pour la période du 2 janvier au 30 décembre 1727, 2 janvier - 30 décembre 1727; 189 v°- 224 v°; 36 feuillets
  - Liste chronologique des actes pour la période du 1er janvier au 28 décembre 1728, 1er janvier - 28 décembre 1728; 225 r°-263 v°; 39 feuillets
  - Liste chronologique des actes pour la période du 3 janvier au 30 décembre 1729, 3 janvier - 30 décembre 1729; 264 r°-302 r°; 39 feuillets
  - Liste chronologique des actes pour la période du 2 janvier au 31 décembre 1730, 2 janvier - 31 décembre 1730; 302 r°-342 r°; 41 feuillets
  - Liste chronologique des actes pour la période du 2 janvier au 4 avril 1731, 2 janvier - 4 avril 1731; 342 r°-352 r°; 11 feuillets
  - Liste chronologique des minutes des déclarations au terrier du prieuré de Saint-Martin des Champs pour la période du 17 janvier 1699 au 6 septembre 1728, 17 janvier 1699 - 6 septembre 1728; 352 r°-360 r°; 9 feuillets
- Répertoire thématique pour la période du 21 décembre 1698 au 23 juillet 1726, 21 décembre 1698 - 23 juillet 1726; MC/RE/X/10; Un registre de 181 feuillets de papier manuscrits, hauteur 34 x largeur 22 cm composé de 12 cahiers foliotés par le notaire sans prise en compte de la page de titre. Le registre est en assez bon état, mais les feuillets 125 et 173 sont déchirés. Le feuillet 1 v° est vierge.
  Le répertoire contient une page de titre, et comporte ensuite par type de rente 1. la date de l'acte; 2. les noms et prénoms des parties.
  - page de titre: "Repertoire des minuttes des contrats sur les aydes et gabelles, tailles et autres revenus de sa majesté, receus et passez par Me Antoine de Lelafosse conseiller du Roy notaire au Châtelet de Paris subrogé en l'office et pratique de Me Denis Le Boeuf cy-devant notaire depuis et compris le vingt un décembre mil six cent quatre vingt dix huit jusques et compris le vingt trois juillet mil sept cent vingt six"., 1 r°; 1 feuillet
  - Listes chronologiques des constitutions de rentes pour la période du 21 décembre 1698 au 23 juillet 1726, 21 décembre 1698 - 23 juillet 1726; MC/RE/X/10; 180 feuillets
    - Liste chronologique des constitutions de rentes "par messieurs les Prevosts des marchands et Echevins de la ville de Paris" pour la période du 21 décembre 1698 au 4 décembre 1715, 21 décembre 1698 - 4 décembre 1715; 2 r° -113 v°; 112 feuillets
      - du 21 décembre 1698 au 22 décembre 1707, 21 décembre 1698 - 22 décembre 1707; 2 r°-34 r°; 33 feuillets
      - du 24 janvier 1708 au 7 décembre 1713, 24 janvier 1708 - 7 décembre 1713; 34 r°-66 v°°; 33 feuillets
      - du 15 janvier au 31 décembre 1714, 15 janvier - 31 décembre 1714; 66 v°-104 r°; 39 feuillets
      - du 15 janvier au 4 décembre 1715, 15 janvier - 4 décembre 1715; 104 r°-113 v°; 10 feuillets
    - Liste chronologique des constitutions de rentes "Suitte des rentes au denier 25 des 1500000 livres crées par Edit d'aoust 1714" pour la période du 15 février 1716 au 24 novembre 1717, 15 février 1716 - 24 novembre 1717; 113 v°-117 v°; 5 feuillets
    - Liste chronologique des constitutions de rentes "... viageres au denier 16 et au denier 25 lotterie et sur les cartes et les suifs crées par Edits d'aoust et d'octobre 1717" pour la période du 29 décembre 1717 au 31 décembre 1718, 29 décembre 1717 - 31 décembre 1718; 118 r°-120 r°; 3 feuillets
    - Liste chronologique des constitutions de rentes "... crées par Edit de decembre sur les recettes generalles et controlle des actes" pour la période du 1er mars 1717 au 28 avril 1719, 1er mars 1717 - 28 avril 1719; 120 r°-121 v°; 2 feuillets
    - Liste chronologique des constitutions de rentes " ... au denier 16 " pour la période du 29 décembre 1717 au 17 août 1722, 29 décembre 1717 - 17 août 1722; 121 v°; 1 feuillet
    - Liste chronologique des constitutions de rentes "... perpetuelles au denier 40 sur les aydes et gabelles de France crées par Edit du mois de juin" pour la période du 13 septembre 1720 au 14 décembre 1721, 13 septembre 1720 - 14 décembre 1721; 122 r°-143 v°; 22 feuillets
    - Liste chronologique des constitutions de rentes "...viageres au denier 25 sur les aydes et gabelles de France crées par Edit du mois d'aoust 1720" pour la période du 27 janvier 1721 au 3 février 1723, 27 janvier 1721 - 3 février 1723; 143 v° -147 v°; 5 feuillets
    - Liste chronologique des constitutions de rentes "...viageres au denier 25 sur les aydes et gabelles de l'Edit du mois de novembre 1722" pour la période du 4 février 1723 au 25 novembre 1723, 4 février 1723 - 25 novembre 1723; 147 v°-154 v°; 8 feuillets
      le notaire a inscrit l'année 1721 en haut du f°149 v° et 150 r° au lieu de 1723.
    - Liste chronologique des constitutions de rentes "...viageres au denier 25 sur les tailles de l'Edit du mois de juillet 1723" pour la période du 17 décembre 1723 au 7 juin 1724, 17 décembre 1723 - 7 juin 1724; 154 v°-168 r°; 15 feuillets
    - Liste chronologique des constitutions de rentes "...viageres sur les tailles de l'Edit du mois de janvier 1724" pour la période du 6 juillet 1724 au 23 juillet 1726, 6 juillet 1724 - 23 juillet 1726; 168 r°-181 r°; 14 feuillets